【裁判字號】    89,上易,1079
【裁判日期】    890623
【裁判案由】    竊佔
【裁判全文】
臺灣高等法院刑事判決                          八十九年度上易字第一七九號
    上  訴  人  臺灣桃園地方法院檢察署檢察官
    被      告  乙○○
右上訴人因被告竊佔案件，不服臺灣桃園地方法院八十八年度易字第二０二六號，中
華民國八十九年一月二十一日第一審判決（起訴案號：臺灣桃園地方法院檢察署八十
八年度偵字第一０七六０號）提起上訴，本院判決如左：
        主  文
原判決撤銷。
乙○○意圖為自己不法之利益，而竊佔他人之不動產，處拘役參拾日。
        事  實
一、乙○○明知桃園縣蘆竹鄉○○路○段三五０號工地（即蘆竹鄉○○○段海湖小段
    五六之一三一地號）係簡正章等人出租予五州石材工業有限公司興建廠房之土地
    ，竟意圖為自己不法之利益，未經土地所有人及承租人之同意，即擅自自民國八
    十八年六月間某日起，接續從臺北市某處建築工地，以車號ＴＨ─九九八號曳引
    砂石車載運工程廢棄土，至前揭工地內傾倒堆放，至同年七月六日止，共計倒土
    約十數車次，以此方式佔用前開工地內之土地，面積達長約為二四八公尺、寬約
    四十八公尺、高度約五、四六公尺。嗣於同年七月六日晚上十一時三十分許，復
    駕車傾倒廢土堆放時，為警當場查獲，並扣得其所駕之上開曳引砂石車一部。
二、案經桃園縣警察局大園分局移送臺灣桃園地方法院檢察署檢察官偵查起訴。
        理  由
一、被告乙○○經合法傳喚始終未到庭，惟其於原審否認有竊佔之犯行，辯稱：伊去
    傾倒廢土，係因該地要回填，伊係以每車支付新台幣（下同）八百元之代價予不
    詳年籍名字之李姓男子；伊知道回填要有證明才不會有問題，所以當時有向該李
    姓男子拿回填土方工程承攬契約書影本一份，故沒有竊佔云云。惟查：
（一）被告如何未經同意，擅自於上開時、地，接續從臺北市某處建築工地，以車號
      ＴＨ─九九八號曳引砂石車載運工程廢棄土，至前揭工地內傾倒堆放，共計倒
      土約十數車次，佔用前開工地內之土地，面積達長約為二四八公尺、寬約四十
      八公尺、高度約五、四六公尺之事實，已據告發人即負責在該工地施工之國敦
      營造有限公司負責人甲○○迭於檢察官偵查中、原審及本院審理中指訴甚詳（
    見偵查卷第七、三十二、三十三、三十八頁、原審第八、九頁、本院八十九年
      四月二十七日、同年五月二十五日筆錄），核與證人簡正章於警訊時證述之情
      節大致相符（筆錄附本院卷），並有現場照片、土地登記簿謄本及自行保管贓
      證物品清單在卷可稽（見偵查卷第十一至十六頁三十四至三十五頁及本院卷）
      ，而被告對其於上開時、地，接續從臺北市某處建築工地，以車號ＴＨ─九九
      八號曳引砂石車載運工程廢棄土，至前揭工地內傾倒堆放，共計倒土約十數車
      次等情，於檢察官偵查中亦坦承不諱（見偵查卷第二十八、三十八頁），則被
      告主觀上有不法利益之意圖，客觀上有傾倒廢土佔用他人土地之行為，應足認
      定。
（二）雖被告辯稱：伊去傾倒廢土，係因該地要回填，伊係以每車支付八百元之代價
      予不詳年籍名字之李姓男子；伊知道回填要有證明才不會有問題，所以當時有
      向該李姓男子拿回填土方工程承攬契約書影本一份云云。然已為告發人國敦營
      造有限公司負責人甲○○及土地所有權人簡正章所否認，而果有如被告所辯情
      事，何以被告始終無法供出該李姓男子之姓名、住所及委運廢土之廠商以供查
      證？又何以提不出棄土證明？在在均有可疑。而上開工地之入口處已有禁止傾
      倒廢土，否則依法究辦之公告，此有相片在卷（見偵查卷第十四頁）為證，被
      告傾倒十數車次，如何不知？況被告竟利用深夜人煙稀少無人看守之際傾倒廢
      土，其有不法得利竊佔他人土地之犯行益徵明顯。至被告於原審提出之國敦營
      造公司與榮遠有限公司簽訂之工程承攬契約書影本，經查早於八十八年二月十
      二日即已解除，此有合意解除之契約書在卷（見原審卷第三十九頁）為憑，亦
      不足為被告有利之證明。參以被告於事後曾與告發人黃鵬發見面，坦承傾倒廢
      土，並願以十萬元賠償告發人等情，復據告發人供述甚詳（見本院八十九年五
      月二十五日筆錄），是被告於原審上開所辯，應不足採。
二、綜上各情，本件事證已極明確，被告竊佔犯行洵堪認定，應依法論科。
三、查被告意圖為自己不法之利益，未經他人同意，擅自傾倒廢土佔用他人土地，核
    其所為，係犯刑法第三百二十條第二項、第一項之竊佔罪。而被告雖有多次傾倒
    廢土之行為，但僅屬一個竊佔行為之各個動作，屬於接續犯之單純一罪。原審未
    察，遽為被告無罪之諭知，容有未洽。公訴人提起上訴指摘原判決不當，非無理
    由，應由本院將原判決撤銷改判。爰審酌被告貪圖私利，擅自在他人土地傾倒廢
    土，及其犯罪動機、目的、手段及犯罪後態度等一切情狀，量處如主文第二項所
    示之刑，以示懲儆。
四、被告乙○○經合法傳喚，無正當理由而不到庭，爰不待其陳述逕行判決。
據上論斷，應依刑事訴訟法第三百六十九條第一項前段、第三百六十四條、第三百七
十一條、第二百九十九條第一項前段，刑法第三百二十條第二項、第一項、罰金罰鍰
提高標準條例第一條前段，判決如主文。
本案經檢察官洪威華到庭執行職務。
中    華    民    國    八十九    年      六        月     二十三       日
                        臺灣高等法院刑事第四庭
                            審判長法  官  蔡  永  昌
                                  法  官  許  宗  和
                                  法  官  徐  昌  錦
右正本證明與原本無異。
不得上訴。
                                  書記官  吳  金  來
中    華    民    國    八十九    年      六        月     二十九       日
附錄：本案論罪科刑法條全文
刑法第三百二十條
意圖為自己或第三人不法之所有，而竊取他人之動產者，為竊盜罪，處五年以下有期
徒刑、拘役或五百元以下罰金。
意圖為自己或第三人不法利益，而竊佔他人之不動產者，依前項之規定處斷。
前二項之未遂犯罰之。


司法院資訊處製作；財團法人民間司法改革基金會備份。
